【裁判字號】    89,交易,58
【裁判日期】    890824
【裁判案由】    過失傷害
【裁判全文】
臺灣雲林地方法院刑事判決                          八十九年度交易字第五八號
    公 訴 人  臺灣雲林地方法院檢察署檢察官
    被    告  甲○○
    被    告  丙○○
右列被告因過失傷害案件，經檢察官提起公訴（八十八年度偵字第六一六０號），本
院判決如左：
    主  文
丙○○、甲○○因過失傷害人，各處有期徒刑月，如易科罰金，均以佰元折算壹
日。
    事  實
一、甲○○於民國八十八年十月五日下午七時三十五分許，駕駛車號ＥＸ－八二五七
    號自用小客車，沿雲林縣西螺鎮○○路（雲一四五號公路）由南往北方向行駛，
    途經「大新不銹鋼」廠旁與某農路之無號誌交岔路口時，原應注意車輛行至無號
    誌之交岔路口時應減速慢行，並注意左右來車，作隨時停車之準備，而依當時情
    形，晴天，夜間有照明，視距良好，無障礙物，並無不能注意之情事，竟疏未注
    意，貿然以時速五十公里之車速駛入上開路口，適有丙○○駕駛車號ＳＤ－０二
    四五號自用小客車搭載其妻乙○○○沿前開農路由西向東方向行駛，行至上開交
    岔路口時，亦疏未注意支線道車應暫停讓幹線道車先行，而貿然駛入前開交岔路
    口，致甲○○駕駛之小客車車頭先撞及丙○○駕駛之小客車右後車門，經推擠再
    撞及丙○○之小客車右後車尾保險桿，使甲○○駕駛之小客車呈九十度迴轉、丙○○駕駛之小客車呈一百八十度迴轉始停置。甲○○因而受有頭部外傷、顏面裂
    傷；丙○○因而受有頭部外傷及右肩部挫傷，乙○○○因而受有右側胸壁挫傷（
    丙○○過失傷害乙○○○部分，未據乙○○○提出告訴）。
二、案經被害人即被告甲○○、丙○○、被害人乙○○○訴由雲林縣警察局西螺分局
    報請台灣雲林地方法院檢察署檢察官偵查起訴。
    理  由
一、右揭事實，訊據被告甲○○坦承不諱，而被告丙○○固不否認兩車於上開時地發
    生碰撞之事實，然矢口否認有何過失，辯稱：甲○○原同向在伊後方行駛，係甲○○超車不當，自後追撞伊車右後車尾保險桿，始肇致本件事故；我的右後車門
    係因迴轉時撞及路旁之陸橋護欄而受損，並非甲○○撞擊所致，甲○○所提出之
    車損照片顯係合成；且我行駛之車道有雙黃線之標線，並非支線道云云。然查：
    （一）右揭事實，除經被告甲○○坦承在卷外，並有道路交通事故調查報告表、
          現場及車損照片十六幀附卷可稽。被告丙○○亦於本院調查時自承：「我
          行經交岔路口時，感覺到有人從後面追撞我。所以推測甲○○跟我同向而
          從後追撞。但我沒有看到甲○○的行車方向」等語。且依現場圖所示，被
          告甲○○之小客車在本件事故發生後，車頭係朝四點鐘方向停置在遵行車
          道上位於交岔路口北側之處，苟被告甲○○係與被告丙○○同向，因欲超
          車而自後追撞被告丙○○之小客車之右後保險桿，依力之物理法則，被告
          甲○○之小客車在撞擊被告丙○○小客車右後車尾後，最後被告甲○○之
          小客車車頭理應朝東停置在被告丙○○之遵行車道上或在上開路口南側才
          是，而無停置在上開交岔路口北側之理。再依現場照片所示，被告丙○○
          之小客車在本件事故發生後停置之地點旁，固有一白色陸橋護欄，然該護
          欄之高度顯較被告丙○○右後車門凹損之處為低，絕無因撞擊該護欄而造
          成上開車損之可能，是被告丙○○之小客車右後車門之車損，應係受被告
          甲○○之小客車撞擊所致甚明。綜上，被告丙○○所辯其係受被告甲○○
          同向自後追撞云云，顯與事實不符，尚難採信。
    （二）再被告丙○○行駛之本件農路，在上開交岔路口以西並無雙黃線之標線，
          此有被告丙○○庭呈之現場照片一紙可參，足見被告丙○○自交岔路口西
          側駛來時，上開農路並無雙黃線之標線，參以被告甲○○所行駛者係縣道
          一四五號公路，益見被告丙○○所行駛之農路應為支線道無訛。此外，告
          訴人即被告甲○○、告訴人即被告丙○○、告訴人乙○○○均因本件車禍
          受有如事實欄所示之傷害，亦有診斷證明書三紙在卷足憑。
    （三）經本院以肉眼比對後，被告甲○○在本院調查時所提出之車損照片與被告
          丙○○在警訊時所提供之車損照片並無不同之處，焉有合成之理？是被告
          丙○○請求鑑定被告甲○○提出之照片有無經過合成，核無必要，併此敘
          明。
    （四）按車輛行至無號誌之交岔路口時應減速慢行，並注意左右來車，作隨時停
          車之準備；又支線道車應暫停讓幹線道車先行，道路交通安全規則第九十
          三條第一項第四款、第一百零二條第一項第二款分別定有明文。被告石詠
          新、丙○○駕車自應遵守上開規定，而依當時情形並無不能注意之情事，
          被告甲○○竟疏未注意，在行經交岔路口時未減速慢行並注意左右有無來
          車，而被告丙○○亦疏未注意支線道車應讓幹線道車先行，以致發生本件
          事故，被告二人均應負過失之責。且告訴人甲○○所受之傷害與被告黃寶
          隆之過失行為間、告訴人丙○○、乙○○○所受之傷害與被告甲○○之過
          失行為間均有相當因果關係。且本件肇事責任經台灣省嘉雲區車輛行車事
          故鑑定委員會與台灣省車輛行車事故覆議鑑定委員會鑑定結果，亦為相同
          認定，有台灣省嘉雲區車輛行車事故鑑定委員會嘉鑑字第八九０六五號鑑
          定意見書與台灣省車輛行車事故覆議鑑定委員會八十九年七月十四日府覆
          議字第八九０八八八號函各一紙在卷可參。
    綜上所述，被告甲○○之小客車係沿雲林縣西螺鎮○○路由南往北方向行駛，途
    經新社路與上開農路之無號誌交岔路口時，疏未注意車輛行至無號誌之交岔路口
    時應減速慢行作隨時停車之準備，而被告丙○○適沿上開農路由西向東方向行駛
    ，亦疏未注意支線道車應暫停讓幹線道車先行，被告二人均貿然駛入上開路口始
    發生碰撞，洵堪認定。被告丙○○所辯，純係空言卸責之詞，顯屬無稽。本件事
    證明確，被告甲○○、丙○○之過失傷害犯行，洵堪認定。
二、核被告甲○○、丙○○所為，係犯刑法第二百八十四條第一項前段之過失傷害罪
    。被告甲○○以一個肇事行為，同時致告訴人丙○○、乙○○○二人受傷，為想
    像競合犯，應依刑法第五十五條前段以過失傷害罪論處。爰審酌被告甲○○、丙○○二人之過失程度、被告甲○○之過失行為雖致告訴人丙○○、乙○○○二人
    受傷之危害較大，然被告丙○○犯後仍飾詞圖卸且態度不佳等一切情狀，量處如
    主文所示之刑，併諭知易科罰金之折算標準，以示懲儆。
據上論斷，應依刑事訴訟法第二百九十九條第一項前段，刑法第二百八十四條第一項
前段、第五十五條前段、第四十一條，罰金罰鍰提高標準條例第一條前段、第二條，
判決如主文。
本案經檢察官盧永盛到庭執行職務。
中      華      民      國      八十九      年    八    月    二十四    日
                                              臺灣雲林地方法院刑事第二庭
                                                  審判長法官  倪  彰  鴻
                                                        法官  冷  明  珍
                                法官  趙  思  芸
右正本證明與原本無異。
如不服本判決，應於判決送達後十日內向本院提出上訴狀( 應附繕本 )。
                                                      書記官  王  淑  美
中      華      民      國      八十九      年    八    月    二十四    日
刑法第二百八十四條第一項前段
  因過失傷害人者，處六月以下有期徒刑、拘役或五百元以下罰金，致重傷者，處一
  年以下有期徒刑、拘役或五百元以下罰金。


司法院資訊處製作；財團法人民間司法改革基金會備份。
